【裁判字號】    97,消債抗,34
【裁判日期】    971212
【裁判案由】    抗告事件
【裁判全文】
臺灣基隆地方法院民事裁定            97年度消債抗字第34號
抗  告  人  乙○○
代  理  人  黃教倫律師
上列抗告人因清算事件之保全處分，對於中華民國97年9月1日本
院97年度消債清字第21號裁定提起抗告，本院合議庭裁定如下：
    主  文
原裁定廢棄。
本裁定公告之日起六十日內，(一)抗告人人就其所有車牌號碼為Ａ
Ｃ３－６６９號機車及其他財產，不得為移轉或設定負擔等行為
。(二)如附表所示及其他債權人，於本件清算之聲請為裁定前，就
附表所示及其他債權不得對抗告人行使，抗告人亦不得對該債權
人履行債務。(三)臺灣桃園地方法院九十六年度執字第六三三三○
號強制執行事件就債務人對第三人長榮國際儲運股份有限公司每
月應領薪津及所有應領獎金三分之一範圍內移轉由債權人收取命
令之強制執行程序應予停止，但所核發扣押命令之強制執行程序
應予繼續。
    理  由
一、本件抗告意旨略以：原裁定竟略以法院裁定開始清算程序時
    ，抗告人之財產應換價分配與債權人，與債權人對抗告人之
    財產強制執行無異，且累計金額至多僅48,000元，對於維持
    債權人公平受長並無明顯助益云云，認定本件並無准予保全
    處分之必要，駁回抗告人保全處分之聲請，不但忽略保全處
    分在於維持所有債權人得以獲得公平受償之立法目的，且在
    未斟酌所有債權人意見之情形下，片面以累計扣押薪資多寡
    認定有無限制債權人行使債權之必要，是原裁定自非合法妥
    適，至為灼然，爰聲明如下：(一)原裁定廢棄。(二)臺灣桃園地
    方法院96年度執字第63330號強制執行程序應予停止。(三)抗
    告人之債權人於本件清算之聲請為裁定前，就其債權不得對
    債務人行使，抗告人亦不得對任何債權人履行債務。(四)就抗
    告人之財產不得開始或繼續強制執行程序。
二、按法院就更生或清算之聲請為裁定前，得因利害關係人之聲
    請或依職權，以裁定為下列保全處分：一、債務人財產之保
    全處分；二、債務人履行債務及債權人對於債務人行使債權
    之限制；三、對於債務人財產強制執行程序之停止；四、受
    益人或轉得人財產之保全處分；五、其他必要之保全處分，
    消費者債務清理條例第19條第1項定有明文。
三、經查：本條例第19條規定之保全處分，其立法意旨係於法院
    就更生或清算之聲請為裁定前，為防杜債務人之財產減少，
    維持債權人間之公平受償及使債務人有重建更生之機會，有
    依債權人、債務人或其他利害關係人之聲請或依職權為一定
    保全處分之要，此觀該條之立法理由即明。是消費者債務清
    理事件，係以債務人之財產為基礎，供債務人於一定條件下
    清理其無擔保之債務，故消費者債務清理事件之保全處分，
    其主要目的係為保持債務人之財產，避免債權人透過強制執
    行程序，或債務人透過處分財產之方式，致債務人財產減少
    ，而喪失債務清理之最重要基礎。是以，抗告人向本院聲請
    更生前，其債權人金陽信資產管理股份有限公司向桃園地方
    法院聲請以96年度執字第63330號就抗告人對第三人長榮國
    際儲運股份有限公司所得支領之薪資債權實施強制執行程序
    ，雖僅限於抗告人每月得支領各項勞務報酬之1/3範圍內，
    惟所發之移轉命令有使抗告人之財產遭少數債權人獨受分配
    而妨礙債權人公平受償機會之虞，從而，抗告意旨指摘原裁
    定不當，求予廢棄，非無理由，應予准許。
四、依消費者債務清理條例第15條、第19條第1項，民事訴訟法
    第492條之規定，裁定如主文。
中    華    民    國    97    年    12    月    12    日
                  民事庭審判長法  官  李媛媛
                              法  官  陳湘琳
                              法  官  徐世禎
以上正本係照原本作成。
本件裁定不得抗告。
中    華    民    國    97    年    12    月    12    日
                              書記官  周素秋
附表：
┌──┬─────────────┬─────────┐
│編號│    債權人                │債權金額（新臺幣）│
├──┼─────────────┼─────────┤
│ 01 │安泰人壽保險股份有限公司  │  1,230,000元     │
├──┼─────────────┼─────────┤
│ 02 │台北富邦銀行              │     53,842元     │
├──┼─────────────┼─────────┤
│ 03 │國泰世華銀行              │     63,220元     │
├──┼─────────────┼─────────┤
│ 04 │甲○○○○○              │     83,882元     │
├──┼─────────────┼─────────┤
│ 05 │花旗銀行                  │    198,000元     │
├──┼─────────────┼─────────┤
│ 06 │匯豐銀行                  │    593,000元     │
├──┼─────────────┼─────────┤
│ 07 │新光銀行                  │      1,200元     │
├──┼─────────────┼─────────┤
│ 08 │陽信銀行                  │     71,528元     │
├──┼─────────────┼─────────┤
│ 09 │遠東銀行                  │    136,835元     │
├──┼─────────────┼─────────┤
│ 10 │台新銀行                  │    337,000元     │
├──┼─────────────┼─────────┤
│ 11 │安泰銀行                  │    121,466元     │
├──┼─────────────┼─────────┤
│ 12 │中國信託商業銀行          │     71,000元     │
├──┼─────────────┼─────────┤
│ 13 │友邦信用卡公司            │    352,714元     │
├──┼─────────────┼─────────┤
│ 14 │彰化銀行                  │    550,000元     │
├──┼─────────────┼─────────┤
│ 15 │金陽信資產管理股份有限公司│    116,000元     │
└──┴─────────────┴─────────┘


司法院資訊處製作；財團法人民間司法改革基金會備份。
